# 关联企业使用权资产租赁负债合并抵消

提问人：鸣哥很怕烦 时间：2020-12-29 08:05:10
想请问：
母公司租赁房屋建筑物后转租给子公司，母公司单体作为出租房，按照经营租赁账务处理，子公司按照新租赁准则，确认使用权资产、租赁负债等，但在合并时，应该如何抵消合并处理？因为从母公司单体角度，已经确认了一次使用权资产和租赁负债，子公司处又会新增一块使用权资产、租赁负债；另外，如果母公司是出租自有房产给子公司，母公司应该按照投资性房地产准则，进行后续的账务处理，而子公司作为承租方，又会涉及确认使用权资产、租赁负债的账务处理，从合并角度，是否会保留使用权资产和租赁负债，还是应该从合并角度，予以抵消，请各位同仁不吝赐教，以期答疑解惑

回答人：chenyiwei
在新租赁准则下，当从出租人角度将租赁分类为经营租赁时，承租人和出租人双方的会计处理是不对称的，因此不能直接进行合并抵销。合并报表中也不能保留由内部租赁交易所形成的使用权资产和租赁负债。
在编制合并报表时，应对内部承租人的报表先进行模拟调整，冲销在新租赁准则下对该租赁事项的处理，重新按原租赁准则中“承租人对经营租赁的会计处理”的相关规定进行处理，再在模拟调整后的报表基础上进行合并抵销。
或者，也可以冲销承租人个别报表中的账务处理以及出租人报表中确认租金收入的会计处理，将出租人个别报表中计提租赁资产折旧的会计分录借方项目按照承租人对资产的用途调整到相关成本费用项目。如果出租人将租赁资产作为以公允价值计量的投资性房地产核算的，则还应冲回其公允价值变动并补提折旧。